臺灣臺中地方法院刑事裁定
110年度聲字第4032號
聲  請  人  臺灣臺中地方檢察署檢察官
受  刑  人  彭芷涵



上列聲請人因受刑人數罪併罰有2裁判以上，聲請定其應執行之
刑（110年度執聲字第2660號），本院裁定如下：
    主    文
彭芷涵因詐欺等罪，所處各如附表所載之刑，應執行有期徒刑陸
年拾月。
    理    由
一、按裁判確定前犯數罪者，併合處罰之。但有下列情形之一者
    ，不在此限：得易科罰金之罪與不得易科罰金之罪。得易
    科罰金之罪與不得易服社會勞動之罪。得易服社會勞動之
    罪與不得易科罰金之罪。得易服社會勞動之罪與不得易服
    社會勞動之罪。前項但書情形，受刑人請求檢察官聲請定應
    執行之刑者，依第51條規定定之；數罪併罰，有2裁判以上
    者，依刑法第51條之規定，定其應執行之刑；宣告多數有期
    徒刑者，於各刑中之最長期以上，各刑合併之刑期以下，定
    其刑期，但不得逾30年，刑法第50條第1項、第2項、第53條
    及第51條第5款分別定有明文。是裁判確定前犯數罪，而同
    時有得易科罰金及不得易科罰金之情形者，須經受刑人請求
    ，檢察官始得據以聲請定應執行刑。再按法律上屬於自由裁
    量事項，尚非概無法律性之拘束，在法律上有其外部界限及
    內部界限。前者法律之具體規定，使法院得以具體選擇為適
    當裁判，此為自由裁量之外部界限。後者法院為自由裁量時
    ，應考量法律之目的，法律秩序之理念所在，此為自由裁量
    之內部界限。法院為裁判時，二者均不得有所踰越。在數罪
    併罰而有二裁判以上，應定其應執行刑之案件，法院所為刑
    之酌定，固屬自由裁量事項，然對於法律之內、外部界限，
    仍均應受其拘束（最高法院91年度台非字第32號判決意旨參
    照）。　　
二、查受刑人彭芷涵因詐欺等罪，經本院判處如附表所示之刑，
    均經確定在案，有附表所示刑事判決及臺灣高等法院被告前
    案紀錄表各1份在卷可稽。而受刑人所犯各罪，就附表編號2
    所示之刑，屬得易科罰金，亦得易服社會勞動之刑，另就附
    表編號1、3至5所示之刑，則均屬不得易科罰金，亦不得易
    服社會勞動之刑，然受刑人就如附表所示6罪已請求檢察官
    聲請定應執行刑，此有受刑人於民國110年10月14日署名之
    臺灣臺中地方檢察署刑法第50條第1項但書案件是否請求定
    應執行刑調查表1份附卷可佐，是依刑法第50條第2項之規定
    ，本件檢察官聲請定應執行刑合於上開規定，本院審核認屬
    正當。又受刑人所犯如附表編號2及3至5所示之罪，前經本
    院分以110年度中簡字第1619號、109年度訴字第2971號判決
    各定其應執行刑為有期徒刑3月、5年6月，有各該判決在卷
    可考，是本院定其應執行刑，不得逾越刑法第51條第5款所
    定法律之外部界限，即不得重於附表編號1至5所示6罪之總
    和（有期徒刑9年2月）；亦應受內部界限之拘束，即不得重
    於附表編號1之宣告刑（有期徒刑1年4月），加計附表編號2
    之執行刑（有期徒刑3月）及附表編號3至5之執行刑（有期
    徒刑5年6月）之總和（有期徒刑7年1月）。爰定其應執行之
    刑如主文。
三、依刑事訴訟法第477條第1項，刑法第53條、第50條第2項、
    第51條第5款，裁定如主文。
中　　華　　民　　國　　110 　年　　11　　月　　12　　日
                  刑事第十四庭  法　官　江健鋒
以上正本證明與原本無異。
如不服本裁定，應於送達後5日內向本院提出抗告狀（應附繕本
）。
                                書記官　呂偵光
中　　華　　民　　國　　110 　年　　11　　月　　12　　日

受刑人彭芷涵定應執行刑附表：
編           號  1 2        3  罪           名  詐欺 毒品危害防制條例 毒品危害防制條例 宣    告    刑  有期徒刑1年4月 有期徒刑2月，如易科罰金，以新臺幣1000元折算1日（共2罪） 有期徒刑1年10月 犯  罪  日   期  108年7月19日 110年3月30日、4月20日 109年2月13日 偵查(自訴)機關年度案號  臺灣臺中地方檢察署108年度偵字第22068、22661、22264、22798、23785、25056號，併辦：108年度偵字第27135、27698號 臺灣臺中地方檢察署110年度毒偵字第2204、2386號 臺灣臺中地方檢察署109年度偵字第10884、13210號 最後事實審 法        院 臺灣臺中地方法院 臺灣臺中地方法院 臺灣臺中地方法院  案        號 108年度原訴字第69號 110年度中簡字第1619號 109年度訴字第2971號  判 決  日 期 109年12月15日 110年8月13日 110年8月25日 確定判決 法        院 臺灣臺中地方法院 臺灣臺中地方法院 臺灣臺中地方法院  案        號 108年度原訴字第69號 110年度中簡字第1619號 109年度訴字第2971號  判決確定日期 110年4月27日 110年9月14日 110年9月22日 是否為得易科罰金之案件  否 是 否 備      註  臺灣臺中地方檢察署110年度執字第6219號 臺灣臺中地方檢察署110年度執字第11315號（編號2經定應執行有期徒刑3月） 臺灣臺中地方檢察署110年度執字第11401號（編號3至5經定應執行有期徒刑5年6月） 

編           號  4 5 （以下空白） 罪           名  毒品危害防制條例 毒品危害防制條例  宣    告    刑  有期徒刑3年8月 有期徒刑2年  犯  罪  日   期  109年3月13日（聲請書附表誤載為109年3月17日） 109年4月8日  偵查(自訴)機關年度案號  臺灣臺中地方檢察署109年度偵字第10884、13210號 臺灣臺中地方檢察署109年度偵字第10884、13210號  最後事實審 法        院 臺灣臺中地方法院 臺灣臺中地方法院   案        號 109年度訴字第2971號 109年度訴字第2971號   判 決  日 期 110年8月25日 110年8月25日  確定判決 法        院 臺灣臺中地方法院 臺灣臺中地方法院   案        號 109年度訴字第2971號 109年度訴字第2971號   判決確定日期 110年9月22日 110年9月22日  是否為得易科罰金之案件  否 否  備      註  臺灣臺中地方檢察署110年度執字第11401號（編號3至5經定應執行有期徒刑5年6月） 臺灣臺中地方檢察署110年度執字第11401號（編號3至5經定應執行有期徒刑5年6月）